【裁判字號】    99,訴,277
【裁判日期】    990315
【裁判案由】    毒品危害防制條例
【裁判全文】
臺灣臺中地方法院宣示判決筆錄           99年度訴字第277號
公  訴  人  臺灣臺中地方法院檢察署檢察官
被      告  乙○○
指定辯護人  本院公設辯護人  甲○○
上列被告因違反毒品危害防制條例案件，經檢察官提起公訴（九
十八年度毒偵字第四五九九號），並聲請認罪協商，本院合議庭
裁定由受命法官獨任進行認罪協商程序後，於中華民國九十九年
三月十五日下午四時，在本院刑事第十五法庭宣示判決，出席職
員如下：
    法  官  林學晴
    書記官  簡雅文
法官起立朗讀判決主文、犯罪事實要旨、處罰條文、附記事項，
及告以上訴限制、期間並提出上訴狀之法院，且諭知記載其內容
：
一、主  文：
    乙○○施用第一級毒品，累犯，處有期徒刑壹年月，扣案
    之注射針筒壹支，沒收之；又施用第二級毒品，累犯，處有
    期徒刑柒月，扣案之玻璃球壹顆，沒收之。應執行有期徒刑
    壹年捌月，扣案之注射針筒壹支及玻璃球壹顆，均沒收。
二、犯罪事實要旨：
    乙○○前因施用毒品案件，經送觀察、勒戒後，認無繼續施
    用毒品之傾向，於民國九十年四月十一日釋放出所，並由臺
    灣臺中地方法院檢察署檢察官以九十年度毒偵字第一七五０
    號為不起訴處分確定。復因連續施用第一、二級毒品案件，
    再送觀察、勒戒後，認有繼續施用毒品之傾向，由本院裁定
    令入戒治處所施以強制戒治併由同署檢察官提起公訴，經本
    院以九十年度訴字第一五三六號各判處有期徒刑十月、七月
    ，應執行有期徒刑一年二月確定，迭經裁定停止強制戒治並
    付保護管束，於九十一年六月二十一日執行期滿，嗣於同年
    七月五日執行上開連續施用第一、二級毒品案件，於九十二
    年九月四日縮刑期滿執行完畢而於翌日出監。又因連續施用
    第一、二級毒品案件，經本院以九十四年度訴字第二七九號
    各判處有期徒刑一年、八月，應執行有期徒刑一年四月確定
    ，於九十五年六月十六日縮短刑期假釋出監並付保護管束，
    而於同年八月二日因保護管束期滿未經撤銷視為執行完畢。
    再因施用第一、二級毒品等案件，經本院分別以九十六年度
    訴字第二一０五號及九十六年度中簡字第二五二四號判處有
    期徒刑一年二月、六月，嗣經聲請合併定應執行刑有期徒刑
    一年七月確定，甫於九十七年十一月二十八日縮刑期滿執行
    完畢而於翌日出監。詎其猶不知戒絕毒癮，又基於施用第一
    級毒品海洛因之犯意，於九十八年十一月二十一日八時許，
    在其臺中縣烏日鄉○○路便行巷二七０之二九號二樓之一之
    居處內，以將毒品海洛因置於針筒內加水稀釋後注射血管之
    方式，施用第一級毒品海洛因一次；另基於施用第二級毒品
    甲基安非他命之犯意，於間隔不久後，在同一地點，以將甲
    基安非他命放入玻璃球內，再以火燒烤吸食煙霧之方式，施
    用第二級毒品甲基安非他命一次。嗣於九十八年十一月二十
    三日二十一時三十分許，為警持本院核發之搜索票，在其上
    開居處執行搜索時查獲，當場扣得供施用上述毒品所用之注
    射針筒一支及玻璃球一顆，經警採集其尿液送驗結果，亦呈
    嗎啡、可待因、安非他命及甲基安非他命陽性反應，始查悉
    上情。
三、處罰條文：毒品危害防制條例第十條第一項、第二項。
四、附記事項：
  (一)查被告乙○○前因施用毒品案件，經送觀察、勒戒後，認無
    繼續施用毒品之傾向，於九十年四月十一日釋放出所，並由
    臺灣臺中地方法院檢察署檢察官以九十年度毒偵字第一七五
    ０號為不起訴處分確定。復因連續施用第一、二級毒品案件
    ，再送觀察、勒戒後，認有繼續施用毒品之傾向，由本院裁
    定令入戒治處所施以強制戒治併由同署檢察官提起公訴，經
    本院以九十年度訴字第一五三六號各判處有期徒刑十月、七
    月，應執行有期徒刑一年二月確定，迭經裁定停止強制戒治
    並付保護管束，於九十一年六月二十一日執行期滿，嗣於同
    年七月五日執行上開連續施用第一、二級毒品案件，於九十
    二年九月四日縮刑期滿執行完畢而於翌日出監。又因連續施
    用第一、二級毒品案件，經本院以九十四年度訴字第二七九
    號各判處有期徒刑一年、八月，應執行有期徒刑一年四月確
    定，於九十五年六月十六日縮短刑期假釋出監並付保護管束
    ，而於同年八月二日因保護管束期滿未經撤銷視為執行完畢
    。再因施用第一、二級毒品等案件，經本院分別以九十六年
    度訴字第二一０五號及九十六年度中簡字第二五二四號判處
    有期徒刑一年二月、六月，嗣經聲請合併定應執行刑有期徒
    刑一年七月確定，甫於九十七年十一月二十八日縮刑期滿執
    行完畢而於翌日出監等情，有臺灣高等法院被告前案紀錄表
    及臺灣臺中地方法院檢察署刑案資料查註紀錄表各一份附卷
    可參，其於受徒刑執行完畢後五年以內，故意再犯本件有期
    徒刑以上之二罪，均為累犯，應分別依刑法第四十七條第一
    項之規定加重其刑。
  (二)至扣案之注射針筒一支、玻璃球一顆，分別係被告所有供施
    用第一級毒品海洛因及第二級毒品甲基安非他命所用之物，
    業據被告供承在卷，爰均依刑法第三十八條第三項、第一項
    第二款之規定宣告沒收，附此敘明。
五、協商判決除有刑事訴訟法第四百五十五條之四第一項第一款
    於本訊問程序終結前，被告撤銷協商合意或檢察官撤回協商
    聲請者；第二款被告協商之意思非出於自由意志者；第四款
    被告所犯之罪非第四百五十五條之二第一項所定得以聲請協
    商判決者；第六款被告有其他較重之裁判上一罪之犯罪事實
    者；第七款法院認應諭知免刑或免訴、不受理者情形之一，
    及違反同條第二項「法院應於協商合意範圍內為判決；法院
    為協商判決所科之刑，以宣告緩刑或二年以下有期徒刑、拘
    役或罰金為限」之規定者外，不得上訴。
六、如有上開可得上訴情形，得自收受宣示判決筆錄送達之日起
    十日內，向本院提出上訴書狀，上訴於第二審法院。
中    華    民    國    99    年    3    月    15     日
                  臺灣臺中地方法院刑事第十五庭
                                  書記官  簡雅文
                                  法  官  林學晴
以上正本證明與原本無異。
上訴書狀如未敘述理由，應於上訴期間屆滿後20日內補提理由書
狀於本院。（應敘述具體理由並附繕本）。
                                  書記官  簡雅文
中    華    民    國    99    年    3    月    15     日
【附錄本案論罪科刑法條全文】
毒品危害防制條例第十條：
施用第一級毒品者，處六月以上五年以下有期徒刑。
施用第二級毒品者，處三年以下有期徒刑。

司法院資訊處製作；財團法人民間司法改革基金會備份。
